Minutes et répertoires du notaire Mathieu GOUDIN, 19 février 1704 - 3 juillet 1730 (étude XIII)
Archives nationales
- Minutes de Mathieu GOUDIN, janvier 1704 - 3 juillet 1730; MC/ET/XIII/146 - MC/ET/XIII/238; 93 articles
  - Minutes. 1713, septembre - décembre, septembre - décembre 1713; MC/ET/XIII/177
    - Inventaire après décès de Jean Boullier de Bourges, architecte du roi et juré expert, demeurant rue Montmartre, paroisse Saint-Eustache., 20 septembre 1713; MC/ET/XIII/177
      Histoire de l'art, 1700-1750, études XIII à XXXIX (env. 7500 actes), par Mireille Rambaud, 1966-1975 (fichier papier entièrement dématérialisé; voir contexte dans le Plan d’orientation général - Notaires de Paris, guides thématiques du Minutier).
      Acte numérisé dans le cadre de l’exposition Dessiner pour bâtir. Le métier d’architecte au XVIIe siècle(Paris, hôtel de Soubise, 2017-2018).
      Date de révision: 2020 (A. Cojannot)
      architecte; inventaire après décès; Boullier de Bourges, Jean (16..-1713)
    - Gillet (Simon), maître peintre, rue Bordet § Mariage de .., 23 septembre 1713; MC/ET/XIII/177
      contrat de mariage; Gillet, Simon
    - Liste de tableaux, certain avec nom d'auteur, dans l'inventaire après décès de Pierre Leverrier, intéressé dans les affaires du roi, demeurant rue Saint-Dominique., 28 septembre 1713; MC/ET/XIII/177
      inventaire après décès; Saint-Dominique (rue); Leverrier, Pierre
    - Gerbeait (Jean) maître menuisier rue Beauregard § Obligation, 1er octobre 1713; MC/ET/XIII/177
      obligation; Gerbeait, Jean
    - Nelle (Jean), menuisier ordinaire des bâtiments du roi, rue Neuve Saint-Martin § Devis et marché - de la Charpenterie, 18 octobre 1713; MC/ET/XIII/177
      devis; marché; Nelle, Jean
    - Theret (Joseph), maître menuisier, rue Feydeau § Bail à .., 30 octobre 1713; MC/ET/XIII/177
      bail; Theret, Joseph
    - Delivet (Nicolas) maître maçon rue d'Arnetal § Marché reconnu (réparations), 2 novembre 1713; MC/ET/XIII/177
      marché; Delivet, Nicolas
    - Nelle (Jean), menuisier ordinaire des bâtiments du roi, rue Saint-Germain-l'Auxerrois § Devis et marché (réparations dans la maison de ..), 2 novembre 1713; MC/ET/XIII/177
    - Guesdon (Jean Louis) maître brodeur rue Sainte-Barbe § Vente de charge, 4 novembre 1713; MC/ET/XIII/177
      acte de vente; Guesdon, Jean Louis
    - Inventaire après décès de Jean François Baudesson, peintre ordinaire du roi, demeurant rue Poissonnière. Il est fait mention en particulier de 7 tableaux de fleurs., 15 novembre 1713; MC/ET/XIII/177
      inventaire après décès; Poissonnière (rue); Baudesson, Jean François; peintre
    - Girard (Jean Baptiste) maître menuisier ordinaire du duc d'Orléans rue Notre Dame des Victoires § quittance, 18 novembre 1713; MC/ET/XIII/177
      quittance; Girard, Jean Baptiste
    - Philipon (Silvain) maître maçon rue Saint-Joseph § devis et marché réparations), 23 novembre 1713; MC/ET/XIII/177
      devis; marché; Philipon, Silvain
    - Renonciation de Marie Françoise Boullier de Bourges, veuve de Jean-François Baudesson, peintre qui demeurait à Paris, à la succession de celui ci., 27 novembre 1713; MC/ET/XIII/177
      renonciation; Baudesson, Jean François; Boullier de Bourges, Marie Françoise; peintre
    - Philippe Baudesson, clerc, fils de feu Jean-François Baudesson, peintre ordinaire des bâtiments du roi qui demeurait à Paris, renonce à la succession de son père., 29 novembre 1713; MC/ET/XIII/177
      renonciation; Baudesson, Jean François; Baudesson, Philippe; peintre
    - Wallet (Jean) maître doreur rue Neuve Saint-Eustache § quittance et obligation, 29 novembre 1713; MC/ET/XIII/177
      obligation; quittance; Wallet, Jean
    - Vente par les héritiers de Jean Boullier de Bourges, architecte du roi., 4 décembre 1713; MC/ET/XIII/177
      acte de vente; Boullier de Bourges, Jean (16..-1713); architecte
    - Transaction des héritiers de Jean Boullier de Bourges, architecte des bâtiments du roi à Paris., 9 décembre 1713; MC/ET/XIII/177
      accord; Boullier de Bourges, Jean (16..-1713); architecte
    - Dumont (Jean) maçon cour de la foire Saint-Germain § partage, 12 décembre 1713; MC/ET/XIII/177
      partage; Dumont, Jean
    - Lecoq (Claude) maçon à Paris § Remboursement de la veuve de .., 28 décembre 1713; MC/ET/XIII/177
      Lecoq, Claude
  - Minutes. 1714, janvier - février, janvier - février 1714; MC/ET/XIII/178
    - Ancel (Antoine), marchand orfèvre, à Paris, rue au Maire § Remboursement .., 5 janvier 1714; MC/ET/XIII/178
      indemnité; Ancel, Antoine
    - LEVEZIEL (Louis) Maître maçon Rue Montmartre § Mainlevée .., 7 janvier 1714; MC/ET/XIII/178
      Leveziel, Louis
    - Remboursement concernant Jules Degoullon, sculpteur ordinaire des bâtiments du roi, demeurant place du Carrousel., 8 janvier 1714; MC/ET/XIII/178
      indemnité; Carrousel (place du); Degoullons, Jules (16..-17..); sculpteur
    - COURTOIS (Etienne) Maître menuisier Rue de Clery § Remboursement., 8 janvier 1714; MC/ET/XIII/178
      Courtois, Etienne
    - LEVICOMTE (Louis) Maître fondeur Rue des Filles Dieu § Remboursement., 12 janvier 1714; MC/ET/XIII/178
      Levicomte, Louis
    - LEFEBVRE (Jean) Marchand tapissier Rue Montmartre § Certificat donné par .., 13 janvier 1714; MC/ET/XIII/178
      Lefebvre, Jean
    - CHRESTIEN (Pierre) Marchand Faïencier Versailles § Notoriété deposée .., 17 janvier 1714; MC/ET/XIII/178
      Chrestien, Pierre
    - CHENEVILLE (Jean) Marchand Potier d'étain Versailles. § Notoriété déposé., 17 janvier 1714; MC/ET/XIII/178
      Cheneville, Jean
    - Meslon (Michel), marchand orfèvre, Versailles § Notoriété déposée .., 17 janvier 1714; MC/ET/XIII/178
      notoriété; Meslon, Michel
    - Leblond (Gilles), marchand orfèvre, Versailles § Notoriété déposée., 17 janvier 1714; MC/ET/XIII/178
      notoriété; Leblond, Gilles
    - ROZE (Guillaume Honoré) Marchand Evantailliste Rue Saint-Denis § Transaction passée par .., 20 janvier 1714; MC/ET/XIII/178
      accord; Roze, Guillaume Honoré
    - CODRY (Louis) Marchand éventailliste Rue Saint-Denis § Transaction passée par .., 20 janvier 1714; MC/ET/XIII/178
      accord; Codry, Louis
    - CODRY (François Louis) Marchand éventailliste Rue aux Ours § Transaction passée par .., 20 janvier 1714; MC/ET/XIII/178
      accord; Codry, François Louis
    - DESCOURTIEUX (Marc) Marchand évantailliste Rue du Petit Hellen § Transaction passée par .., 20 janvier 1714; MC/ET/XIII/178
      accord; Descourtieux, Marc
    - Leroux Joseph, menuisier, rue Montmartre § Mariage de la fille de .., 28 janvier 1714; MC/ET/XIII/178
      contrat de mariage; Leroux, Joseph
    - HALLOT (Etienne) Maître maçon Rue Montmartre § Consentement, 1er février 1714; MC/ET/XIII/178
    - DELAPORTE (Jean) Maître serrurier Rue Saint-Dominique § Remboursement .. 2 actes, 2 février 1714; MC/ET/XIII/178
      Delaporte, Jean
    - Trois actes de remboursement concernant Jules Degoullon, sculpteur ordinaire des bâtiments du roi, demeurant place du Carrousel., 5 février 1714; MC/ET/XIII/178
    - MATHENOT (Jean) Marchand Tapissier Rue de la Verrerie § Remboursement, 5 février 1714; MC/ET/XIII/178
      Mathenot, Jean
    - Bertin (Claude), marchand orfèvre, Paris § Présent au mariage Lambert-Audry., 11 février 1714; MC/ET/XIII/178
      contrat de mariage; Bertin, Claude
    - Audry (Antoine), marchand orfèvre, rue de la Truanderie § Mariage de sa fille .., 11 février 1714; MC/ET/XIII/178
      contrat de mariage; Audry, Antoine
    - Bertin (Nicolas), marchand joaillier, Paris. § Présent au mariage Lambert. Audry, 11 février 1714; MC/ET/XIII/178
    - LECOINTRE (Jean) Maître maçon Paris § Mariage du fils de .., 12 février 1714; MC/ET/XIII/178
      contrat de mariage; Lecointre, Jean
    - CHASTELAIN (Isidore) Architecte juré du roi expert des bâtiments Paris § Vente de maison (selon l'expertise fente par ..), 19 février 1714; MC/ET/XIII/178
    - HALLOT (Etienne) Maître maçon Rue Montmartre § Marché de maçonnerie passé par .., 25 février 1714; MC/ET/XIII/178
      marché; Hallot, Etienne
    - JOUET (Michel) Brodeur Paris § Remboursement par .. 3 actes, 28 février 1714; MC/ET/XIII/178
    - MATHENOT (Jean) Marchand Tapissier Rue de la Verrerie § Remboursement, 5 février 1717; MC/ET/XIII/178
  - Minutes. 1714, mars - avril, mars - avril 1714; MC/ET/XIII/179
    - BOUILLART (Joseph) Maître sculpteur Cimetière Saint-Jean. § Remboursement fait à la veuve de .., 4 mars 1714; MC/ET/XIII/179
      Bouillart, Joseph
    - Licitation pour la veuve de Jean-François Baudesson, peintre ordinaire du roi, demeurant rue Saint-Nicolas., 5 mars 1714; MC/ET/XIII/179
      acte de vente; Saint-Nicolas (rue); Baudesson, Jean François; peintre
    - Licitation pour la veuve de Jean d'Orbay, architecte entrepreneur des bâtiments du roi, demeurant rue Poissonnière., 5 mars 1714; MC/ET/XIII/179
      acte de vente; Poissonnière (rue); Orbay, Jean d'; architecte; chef d'entreprise
    - Chabrol (Jean), marchand orfèvre, Pont au Change § Mise en apprentissage par .., 7 mars 1714; MC/ET/XIII/179
      contrat d'apprentissage; Chabrol, Jean
    - ORFEVRE (apprentissage d') § mise en .. par Duvivier (Antoine), marchand de son fils Antoine âgé de 15 ans, pour 5 ans chez CHABROL (Jean) qui le nourri, loge couche moyennant 500 livres., 7 mars 1714; MC/ET/XIII/179
    - VIDAL (Louis) Sculpteur Paris § Remboursement au profit de la femme de -, 13 mars 1714; MC/ET/XIII/179
    - Loyseau (Pierre), marchand orfèvre, rue Saint-Jacques § Remboursement par .., 14 mars 1714; MC/ET/XIII/179
      indemnité; Loyseau, Pierre
    - GERARD (Benoist) Maître horloger Rue de la Monnaie § Remboursement à .., 17 mars 1714; MC/ET/XIII/179
      Gerard, Benoist
    - Droullot (Melchior), marchand orfèvre, Paris § Remboursement .., 17 mars 1714; MC/ET/XIII/179
      indemnité; Droullot, Melchior
    - Droullot (François), orfèvre, Pont au Change § Remboursement par .., 17 mars 1714; MC/ET/XIII/179
      indemnité; Droullot, François
    - LEVEZIEL (Louis) Maître maçon Rue Montmartre § Remboursement par ..; 2 actes, 17 mars 1714; MC/ET/XIII/179
    - Remboursement par Cyr Coulombier, sculpteur, demeurant rue Saint-Martin., 19 mars 1714; MC/ET/XIII/179
      indemnité; Saint-Martin (rue); Coulombier, Cyr; sculpteur
    - DENISSAY (Jean) Marchand joaillier Rue Saint Antoine § Quittance de rachat .., 22 mars 1714; MC/ET/XIII/179
      quittance; Denissay, Jean
    - GRENOT (Nicolas) Compagnon sculpteur aux Porcherons. § Mariage de .., 28 mars 1714; MC/ET/XIII/179
      contrat de mariage; Grenot, Nicolas
    - Inventaire après décès de la femme de Marin Bellan, sculpteur ordinaire des bâtiments du roi, demeurant rue Poissonnière., 5 avril 1714; MC/ET/XIII/179
      inventaire après décès; Poissonnière (rue); Bellan, Marin (16..-17..); sculpteur
    - Remboursement ou quittance au roi par Nicolas Dezègre, maître sculpteur, demeurant rue du Gros-Chêne., 7 avril 1714; MC/ET/XIII/179
      indemnité; quittance; Gros-Chenet (rue du); Dezègre, Nicolas; sculpteur
    - LANURAY (Pierre) Marchand tapissier Rue aux Gras § Remboursement - 3 actes, 19 avril 1714; MC/ET/XIII/179
      Lanuray, Pierre
    - Quittance au roi ou remboursement à Charles Baco, peintre du roi, demeurant place Dauphine (deux actes à la même date)., 20 avril 1714; MC/ET/XIII/179
      indemnité; quittance; Dauphine (place); Baco, Charles; peintre
    - Picart (Jean Nicolas), orfèvre joaillier, rue de Gesvres § Constitution de rente par .., 20 avril 1714; MC/ET/XIII/179
      constitution de rente; Picart, Jean Nicolas
    - Gauchelet (François), marchand orfèvre joaillier, rue du Roule § Constitution de rente par .., 20 avril 1714; MC/ET/XIII/179
      constitution de rente; Gauchelet, François
    - Garnier (Jacques), marchand orfèvre joaillier, quai des Orfèvres § Constitution de rente par .., 20 avril 1714; MC/ET/XIII/179
      constitution de rente; Garnier, Jacques
    - Menuisier (apprentissage de) § Mise en .. par Cottin, de son beau fils Alliance (Jacques), âgé de 24 ans, pour 6 ans chez Potain (Félix), maître menuisier, qui le nourri, loge et couche, sans deniers déboursés, 20 avril 1714; MC/ET/XIII/179
      contrat d'apprentissage; Cottin, M.; Alliance, Jacques; Potain, Félix
    - Potain (Félix), maître menuisier, rue Neuve Saint-Roch § Mise en apprentissage chez .., 20 avril 1714; MC/ET/XIII/179
    - Remboursement concernant Denis Jossenay, dessinateur des bâtiments du roi, demeurant à Versailles., 20 avril 1714; MC/ET/XIII/179
      indemnité; Versailles (Yvelines); Jossenay, Denis; dessinateur
    - MARTINOT (Baltazard) Maître Horloger quai des orfèvres § Vente de rente par .., 26 avril 1714; MC/ET/XIII/179
      acte de vente; Martinot, Balthazar
    - MARTINOT (Baltazar) Maître Horloger quai des orfèvres § Bail par .., 26 avril 1714; MC/ET/XIII/179
      bail; Martinot, Balthazar
    - GUILLON (Claude) Maître fondeur Rue Maubué § Alloué par .., 29 avril 1714; MC/ET/XIII/179
      Guillon, Claude
    - Dolleron (Guy), maître peintre, membre de l'Académie de Saint-Luc, rue des Orties § Transport de rente par .., 29 avril 1714; MC/ET/XIII/179
      transport de droits; Dolleron, Guy
    - HORLOGER (apprentissage d') § mise en .. par GUILLON (Claude) maître fondeur de ZACARIE (Etienne) chez GAULT (Denis) qui le nourri, loge, couche, blanchi sans deniers débourser., 29 avril 1714; MC/ET/XIII/179
    - GAULT (Denis) Maître horloger - Rue Montmartre § Alloué par .., 29 avril 1714; MC/ET/XIII/179
  - Minutes. 1714, mai - juin, mai - juin 1714; MC/ET/XIII/180
    - Grebende (Nicolas), maître orfèvre, cour de Lamoignon § Partage, 3 mai 1714; MC/ET/XIII/180
      partage; Grebende, Nicolas
    - Portat (Joseph) maître sculpteur à Chalons § procuration, 15 mai 1714; MC/ET/XIII/180
      procuration; Portat, Joseph
    - Mathenot (Jean) marchand tapissier rue de la Verrerie § quittance, 17 mai 1714; MC/ET/XIII/180
      quittance; Mathenot, Jean
    - Remboursement concernant Nicolas Caillot, sculpteur du roi (il n'est pas mentionné dans le Lanis), 22 mai 1714; MC/ET/XIII/180
      indemnité; Caillot, Nicolas; sculpteur
    - Aubert (Jean Jacques) maître brodeur rue Beauregard § Constitution, 24 mai 1714; MC/ET/XIII/180
      Aubert, Jean Jacques
    - Cauvin (François), maître peintre, rue de Grenelle, estime les Tableaux § Inventaire après décès de J. Mongé, prêtre, 24 mai 1714; MC/ET/XIII/180
      inventaire après décès; Cauvin, François; Mongé, J.
    - Leveziel (Louis) maître maçon rue Montmartre § Bail par .., 24 mai 1714; MC/ET/XIII/180
    - Desprez (François) brodeur du Roi rue Saint-Antoine § Constitution au profit de .., 24 mai 1714; MC/ET/XIII/180
      Desprez, François
    - Briceau (Abel) marchand joaillier à Paris § remboursement de la veuve de .., 24 mai 1714; MC/ET/XIII/180
      Briceau, Abel
    - Quevanne (Julien), marchand orfèvre joaillier, rue de la Monnaie § Quittance de remboursement, 25 mai 1714; MC/ET/XIII/180
      quittance; Quevanne, Julien
    - Quevanne (Charles Marie), marchand orfèvre joaillier, à Paris § Quittance de remboursement, 25 mai 1714; MC/ET/XIII/180
      quittance; Quevanne, Charles Marie
    - Hallot (Etienne) maître maçon; rue Montmartre § remboursement, 1er juin 1714; MC/ET/XIII/180
    - Credde (Louis) marchand tapissier rue Sainte Avoye § remboursement, 3 juin 1714; MC/ET/XIII/180
      Credde, Louis
    - Hallot (Etienne) maître maçon; rue Montmartre § quittance, 10 juin 1714; MC/ET/XIII/180
      quittance; Hallot, Etienne
    - Delacourt (Robert) maître menuisier rue de Clery § apprentissage, 17 juin 1714; MC/ET/XIII/180
    - Menuisier (apprentissage) § Contrat pour 6 ans, entre Jacques Lebegue, maître cordonnier, et Robert Delacourt, maître menuisier, au profit de Louis Lebegue, âgé de 15 ans, fils de Jacques. Logé, nourri, sa mère le blanchira, sans deniers déboursés., 17 juin 1714; MC/ET/XIII/180
      contrat d'apprentissage; Lebegue, Jacques; Delacourt, Robert; Lebegue, Louis
    - Lauvray (Jean) marchand tapissier privilégié suivant la cour sous les Piliers des Halles § décharge, 21 juin 1714; MC/ET/XIII/180
      Lauvray, Jean
    - Testament de Marin Bellan, sculpteur ordinaire des bâtiments du roi, demeurant rue Poissonnière., 23 juin 1714; MC/ET/XIII/180
      testament; Poissonnière (rue); Bellan, Marin (16..-17..); sculpteur
    - Leroy (M.), maître menuisier, rue du Bouloir, exécuteur testamentaire de M. Bellan, son ami § Testament de M. Bellan, sculpteur du Roi, 23 juin 1714; MC/ET/XIII/180
      testament; Leroy, M.; Bellan, M.
    - Samy (Etienne) Maçon rue Jean Pain Mollet § quittance, 23 juin 1714; MC/ET/XIII/180
      quittance; Samy, Etienne
    - Villain (Nicolas) maître doreur rue du Mail § Mariage de .., 28 juin 1714; MC/ET/XIII/180
      contrat de mariage; Villain, Nicolas
    - Leclerc (François) maître serrurier à Ferté-Alain § Mariage de la fille de .., 28 juin 1714; MC/ET/XIII/180
      contrat de mariage; Leclerc, François
  - Minutes. 1714, juillet - août, juillet - août 1714; MC/ET/XIII/181
    - Procuration donnée à Jules Degoullon, sculpteur du roi, demeurant place du Carrousel, par Marie Jeanne Bellan, fille de feu Marin Bellan, sculpteur des bâtiments du roi, pour toucher les sommes ordonnées par le roi pour les ouvrages faits par les associés, dont était son père défunt., 2 juillet 1714; MC/ET/XIII/181
      procuration; Carrousel (place du); Bellan, Marie Jeanne; Bellan, Marin (16..-17..); Degoullons, Jules (16..-17..); sculpteur; sculpteur
    - Belin (Vincent) maître menuisier rue Saint-Pierre § Mariage de .., 4 juillet 1714; MC/ET/XIII/181
      contrat de mariage; Belin, Vincent
    - Gosselin (Guillaume) menuisier des bâtiments du Roi rue Neuve Saint-Roch § Mariage de la fille de .., 4 juillet 1714; MC/ET/XIII/181
      contrat de mariage; Gosselin, Guillaume
    - Partage de la succession de Mathurin DUBUS, greffier contrôleur du guet de la ville de Paris, entre Nicolas DUBUS, maître à danser, rue Mouffetard, et ses autres héritiers., 6 juillet 1714; MC/ET/XIII/181
      partage; Mouffetard (rue); Dubus, Nicolas; Dubus, Mathurin; enseignant; danseur
    - Dubus (Denis) éventailliste rue Mouffetard § partage, 6 juillet 1714; MC/ET/XIII/181
      partage; Dubus, Denis
    - Potain (Félix), maître menuisier, rue Neuve Saint-Roch § Apprentissage, 11 juillet 1714; MC/ET/XIII/181
    - Guesdon (Jean Louis) maître brodeur rue Sainte-Barbe § quittance et Remboursement - même date., 12 juillet 1714; MC/ET/XIII/181
      quittance; Guesdon, Jean Louis
    - Contrat pour 5 ans entre Jacques Molier, marchand fruitier, et Nicolas Saussay, maître sculpteur, au profit de Joseph Molier son fils, âgé de 15 ans, Il sera nourri et logé mais son père le blanchira., 15 juillet 1714; MC/ET/XIII/181
      contrat d'apprentissage; Molier, Jacques; Molier, Joseph; Saussay, Nicolas; commerçant; sculpteur
    - Saussay (Nicolas) maître sculpteur rue de Cléry § alloué, 15 juillet 1714; MC/ET/XIII/181
      Saussay, Nicolas
    - Procuration donnée à Jules Degoullon, sculpteur du roi, par Marie Jeanne Bellan, fille de feu Marin Bellan, sculpteur des bâtiments du roi., 17 juillet 1714; MC/ET/XIII/181
      procuration; Bellan, Marie Jeanne; Bellan, Marin (16..-17..); Degoullons, Jules (16..-17..); sculpteur; sculpteur
    - Remboursement. Nicolas Dubus. Maître à danser. Rue Mouffetard., 21 juillet 1714; MC/ET/XIII/181
      indemnité; Mouffetard (rue); Dubus, Nicolas; enseignant; danseur
    - Perron (Claude), maître peintre, à Paris § Mariage du fils de feu .., 22 juillet 1714; MC/ET/XIII/181
      contrat de mariage; Perron, Claude
    - Perron (Pierre), maître peintre, près de la foire Saint-Germain § Mariage de Claude Perron, peintre, neveu de .., 22 juillet 1714; MC/ET/XIII/181
      contrat de mariage; Perron, Pierre; Perron, Claude
    - Perron (Claude), peintre, rue de Clery § Mariage de .., 22 juillet 1714; MC/ET/XIII/181
    - Levesque (Marc Antoine), marchand orfèvre, quai des Orfèvres § Inventaire après décès de la mère de .., 26 juillet 1714; MC/ET/XIII/181
      inventaire après décès; Levesque, Marc Antoine
    - Levesque (Julien) marchand orfèvre à Paris § Inventaire après décès de la veuve de .., 26 juillet 1714; MC/ET/XIII/181
    - Roulle (Pierre) maître doreur rue Enfer § Mariage du fils de .., 29 juillet 1714; MC/ET/XIII/181
      contrat de mariage; Roulle, Pierre
    - Couvreur (Jacques) maître potier d'étain rue du Cigne § ratification, 29 juillet 1714; MC/ET/XIII/181
      Couvreur, Jacques
    - Cadot (Charles) maître potier d'étain rue Saint-Honoré § ratification, 29 juillet 1714; MC/ET/XIII/181
      Cadot, Charles
    - Roulle (Pierre Jacques) doreur rue Saint-Sauveur § Mariage de .., 29 juillet 1714; MC/ET/XIII/181
      contrat de mariage; Roulle, Pierre Jacques
    - Belliard (Louis), marchand orfèvre, rue de Beauce § Renonciation, 30 juillet 1714; MC/ET/XIII/181
      renonciation; Belliard, Louis
    - Retrait de la succession de Pierre Bedeau, peintre ordinaire du roi, demeurant à Paris, 31 juillet 1714; MC/ET/XIII/181
      renonciation; Bedeau, Pierre; peintre
    - Retrait et obligation concernant Jacques Quesnel, maître peintre, demeurant à Paris., 31 juillet 1714; MC/ET/XIII/181
      renonciation; obligation; Quesnel, Jacques (16..-17..); peintre
    - Savart (Pierre) Marchand tapissier rue Platrière § Remboursement, 3 août 1714; MC/ET/XIII/181
    - Destrez (Gervais) maître maçon à Paris § Mariage du fils de .., 5 août 1714; MC/ET/XIII/181
      contrat de mariage; Destrez, Gervais
    - Destrez (Jean François) Serrurier rue des Lavandières § Mariage de .., 5 août 1714; MC/ET/XIII/181
      contrat de mariage; Destrez, Jean François
    - Philipon (Silvain) maître maçon rue Saint-Joseph § quittance, 8 août 1714; MC/ET/XIII/181
    - Coullombier (Cir) maître sculpteur rue Neuve Saint-Martin § reconnaissance, 8 août 1714; MC/ET/XIII/181
      reconnaissance; Coullombier, Cir
    - Letellié (Charles) maître maçon à Paris § Remboursement de la veuve de .., 9 août 1714; MC/ET/XIII/181
      Letellié, Charles
    - Wallet (Jean) maître doreur rue Saint-André des Arts § quittance, 13 août 1714; MC/ET/XIII/181
      quittance; Wallet, Jean
    - Foliot (Nicolas) maître menuisier rue de Clery § apprentissage, 16 août 1714; MC/ET/XIII/181
      contrat d'apprentissage; Foliot, Nicolas
    - Feret (Claude) maître menuisier rue Mouffetard § renonciation, 17 août 1714; MC/ET/XIII/181
      Feret, Claude
    - Dolleron (Guy), maître peintre, rue des Orties § Constitution, 28 août 1714; MC/ET/XIII/181
    - Belin (Vincent) maître menuisier rue du Gros Chenet § brevet d'apprentissage, 29 août 1714; MC/ET/XIII/181
      contrat d'apprentissage; Belin, Vincent
    - Constitution de rente concernant Louis de Boullongne, peintre ordinaire du roi en son Académie de peinture et sculpture, demeurant rue des Fossés-Montmartre., 31 août 1714; MC/ET/XIII/181
      constitution de rente; Fossés-Montmartre (rue des); Boullogne, Louis de (1654-1733); peintre
    - Dupré (Louis) maître sculpteur rue Neuve Saint-Roch § Inventaire après décès de J. Tauconnier, 19 juillet 1754; MC/ET/XIII/181
      inventaire; Dupré, Louis
  - Minutes. 1714, septembre - décembre, septembre - décembre 1714; MC/ET/XIII/182
    - Convention de CAZENEUVE dit LAGRANGE (François), comédien italien, faubourg Saint-Lazare, pour les théâtres des foires Saint-Laurent et Saint-Germain à Paris., 1er septembre 1714; MC/ET/XIII/182
      Théâtre XVIIIe siècle (395 actes), par Valérie Brousselle, Guillaume Nahon, Xenia Pamfilova, v. 1960-2000 (fichier papier entièrement dématérialisé; voir contexte dans le Plan d’orientation général - Notaires de Paris, guides thématiques du Minutier).
      Date de création de la notice: 2003
      convention; Cazeneuve dit Lagrange, François; acteur